最　高　行　政　法　院　裁　定
　　　　　　　　　　　　　　　　　　 96年度裁字第01253號
上　訴　人　甲○○
被 上訴 人　財政部臺灣省南區國稅局
代　表　人　乙○○
上列當事人間因綜合所得稅事件，上訴人對於中華民國95年3月
21日高雄高等行政法院94年度簡字第395號判決，提起上訴，本
院裁定如下：
　　主  文
上訴駁回。
上訴審訴訟費用由上訴人負擔。
　　理  由
一、按對於適用簡易程序之裁判提起上訴或抗告，須經最高行政
    法院許可，且該許可以訴訟事件所涉及之法律見解具有原則
    性者為限，行政訴訟法第235條定有明文。所謂訴訟事件涉
    及之法律見解具有原則性，係指該事件所涉及之法律問題意
    義重大，而有加以闡釋之必要情形而言。
二、上訴人民國（下同）92年度綜合所得稅結算申報，原列報取
    自台灣銀行股份有限公司博愛分公司（下稱台銀博愛分公司
    ）利息所得新台幣（下同）62,803元；被上訴人初查以台銀
    博愛分公司填報免扣繳憑單上載明上訴人當年度利息所得62
    7,779元，乃核定上訴人92年度利息所得為627,779元，併課
    其當年度綜合所得稅。上訴人不服，申經復查及提起訴願，
    均遭駁回，遂提起本件行政訴訟。
三、原審判決駁回上訴人之訴，其理由略以：上訴人係因辦理退
    休公務人員一次退休金優惠存款而將其存款存入台銀博愛分
    公司，並因此自該公司獲有利息所得共計627,779元。至上
    訴人雖主張其在該公司之優惠存款實際利息所得僅6萬餘元
    云云。惟依上訴人存摺之記載，可知上訴人每月均有因上述
    優惠存款取自銀行給付之利息所得，合計全年為627,779元
    ；至上述存摺雖另載有放款利息之支出，而此放款利息係因
    上訴人以優惠存款質借而支出之質借利息，本年度共計564,
    976元，故上訴人本年度確實有自台銀博愛分公司取得利息
    627,779元，而因上訴人本於上述退休公務人員一次退休金
    優惠存款辦法之規定，以其優惠存款存單向台銀博愛分公司
    辦理質借，故上訴人乃因此另有利息支出，致其存簿上之存
    款金額，因此利息支出之減除，而形成僅有上訴人所主張之
    所得金額6萬餘元，亦即此金額係因上訴人另為存單質借之
    利息支出扣除所致。上開台銀博愛分公司支付之627,779元
    既屬利息所得，則此項利息所得並無再有成本扣除之概念，
    且上訴人主張造成其實質利息所得僅6萬餘元之原因，乃上
    訴人所為另一法律行為即優惠存單質借而生之利息支出，而
    此等利息支出，並不符合前揭所得稅法得列為列舉扣除額之
    利息支出，是上訴人主張應以其優惠存款之銀行帳戶之利息
    互抵，始為其實質所得之利息云云，自無可採。又查，上訴
    人因以優惠存單質借致需支付與優惠存款相同利率之利息，
    乃本於退休公務人員一次退休金優惠存款辦法之規定，然此
    辦法亦規定存款人得中途解約，即存款人得單純將需要之存
    款領回，並不須以質借方式為之，只是已解約之存款不得再
    行存入，此時因存款人之存款金額已有變動，自應按解約後
    之存款金額計算利息所得；然上訴人並非以此方式為之，而
    是選擇不將存款中途解約，即原存入優惠存款之金額並未變
    動，惟就所需要之款項以存單質借之方式為之，則台銀博愛
    分公司按其全部存款之金額計算利息所得，並無違誤等語。
四、上訴意旨略以：上訴人因質借優惠定期存款中之9成，僅餘
    1成之存款，故個人全年利息所得應僅有62,803元，何來前
    述之利息所得；況質借利息所得應歸貸方負擔，故稅務稽徵
    機關要求上訴人負擔並不合理，而原判決理由未見明確，其
    適用法規自顯有疑義等語。
五、本院查：（一）按「個人之綜合所得總額，以其全年左列各
    類所得合併計算之：…第4類：利息所得：凡公債、公司債
    、金融債券、各種短期票券、存款及其他貸出款利息之所得
    ：…」行為時所得稅法第14條第1項第4類定有明文。又「存
    款到期前，存款人得以存單申請質借，其質借條件如左：一
    、辦理質借之金融機構，限於原開存單之金融機構。二、質
    借成數不得超過原存款金額之9成。三、質借利率，照優惠
    存款利率計算。四、質借期限，以不超過原存單到期日為限
    。但屆期滿日前15天內得申請辦理存款及質借之續存及續借
    手續。存款未到期前不得提取，但存款人得中途解約，其利
    息依優惠存款利率計算。前項所定中途解約實存期間計息，
    應包括不足整月之零星日數；如存期內遇有利率調整，應以
    起存日約定之利率為準。第1項至第3項規定，對本辦法修正
    施行前存入之優惠儲蓄存款適用之。」「存款中途解約後，
    不得再行存入。」分別為退休公務人員一次退休金優惠存款
    辦法第6條及第8條所明定。（二）上訴意旨所謂質借利息所
    得應歸貸方負擔，故稅務稽徵機關要求上訴人負擔並不合理
    ，而原判決理由未見明確說明云云，顯係上訴人一己主觀之
    法律見解，並無涉及法律見解具有原則性，而須由本院加以
    闡釋之必要，上訴人提起上訴，不合首揭規定，不應許可，
    其上訴難謂合法，應予駁回。
六、依行政訴訟法第249條第1項前段、第104條、民事訴訟法第
    95條、第78條，裁定如主文。
中　　華　　民　　國　　96　　年　　6　　 月　　14　　日
                  第一庭審判長法  官　高　啟　燦
                              法  官  黃　璽　君
                              法  官　廖　宏　明
                              法  官　楊　惠　欽
                              法  官　林　樹　埔
以  上  正  本  證  明  與  原  本  無  異
中　　華　　民　　國　　96　　年　　6　　 月　　15　　日
　　　　　　　　　　　　　　　書記官　吳　玫　瑩
